

## **PERFIL**

Soy una Ingeniera Arquitecta con 8 años de experiencia en obra y oficina en diferentes tipos de construcciones desde habitación, tiendas retail, oficina, escuela, departamento, hospital, auditorio. estacionamiento. biblioteca. aeropuerto: etc. Participando en los diferentes procesos de los proyectos desde levantamiento, diseño, coordinación de proyecto ejecutivo, estimaciones, supervisión de obra, control y coordinación de ejecución de trabajos.

Me gusta estar en constante aprendizaje, buscando optimizar los procesos de ejecución, organización y control de las diferentes etapas del proyecto, analizándolo en buscando la mayor forma más eficiencia que se pueda obtener.

## **CONTACTO**

TELÉFONO: 55-83-91-58-67

CORREO ELECTRÓNICO: Navic14@outlook.com

## **APTITUDES**

Responsable
Honesta
Comprometida
Facilidad de aprendizaje
Lealtad
Polivalente
Liderazgo

## **PROGRAMAS**

Microsoft Office Autodesk Autocad Autodesk Revit Sketchup

# NALLELY VIANEY CUELLAR JARAMILLO Ingeniero Arquitecto

## **EDUCACIÓN**

## Escuela Superior de Ingeniería y Arquitectura Unidad Tecamachalco

2008 - 2013

Carta pasante.

Titulo en proceso- seminario en procesos administrativos para la construcción.

## CECyT N.10 "Carlos Vallejo Márquez"

2004 - 2007

Técnico en Telecomunicaciones - Pasante

## **EXPERIENCIA LABORAL**

## RMA Refacciones Motrices y Aéreas de México S. de R.L. de C. V. Coordinadora de Estimaciones, Supervisor de Acabados 2019-2021

- -Coordinación y revisión de generadores.
- -Control de Estimaciones.
- -Supervisión de acabados.
- -Coordinación y revisión de planos as built.

#### Provecto:

Supervisión de posiciones de contacto en dedo "L" en el **Aeropuerto Internacional Benito Juárez.** 

## MFN Multiservicios S. A. de C.V. Jefe de Proyecto ejecutivo - Residente 2018 – 2019

- -Coordinación de proyecto ejecutivo
- -Elaboración de diseño arquitectónico
- -Revisión de planos y memorias descriptivas
  - -Arquitectónicos
  - -Acabados
  - -Cancelería
  - -Carpintería
  - -Instalaciones.
- -Elaboración de catálogo de conceptos
- -Coordinación de trabajos de obra
- -Elaboración de planos as built.
- -Trato a contratistas y proveedores.

## Proyectos:

Servicios para la adecuación de oficina de los niveles planta baja, 2, 3, 4, 5, 8, del inmueble ubicado en avenida insurgentes sur nº 825, del **Tribunal de justicia administrativa de la Ciudad de México.** 

Proyecto ejecutivo para rehabilitación de espacios técnicos-administrativos y actualización y modernización de servicios infraestructura y obras complementarias en el **Aeropuerto Internacional Benito Juárez Cuidad de México** 

## Consulpro , Consultoría Interdisciplinaria de Proyectos Integrales S.C. Coordinación de supervisores.

2017 - 2018

- -Supervisión de revisión de trabajos en diferentes tiendas
- -Revisión de avance en obras
- -Coordinación de trabajos
- -Trato a proveedores, contratistas y clientes

#### Proyectos:

Tiendas Elektra.

## Constructora y Equipos Hidráulicos Mexicanos S.A. de C.V. Residente y Coordinación de obras.

2013 - 2017

#### Actividades:

- -Revisión y control de estimaciones de obra
- -Coordinación y Logística en ejecución de trabajos
- -Elaboración y armado de carpetas para concursos de obra
- -Coordinación y control de obra
- -Cuantificación de proyectos y revisión de Generadores
- -Auxiliar de Coordinación general de los trabajos de estructura metálica para la construcción del Hospital General 110 camas Valle Ceylan.
- -Auxiliar de Superintendente de obra para la ampliación del departamento de patología del Instituto nacional de Ciencias Medias y nutrición Salvador Zubiran.
- -Diseño de remodelaciones y obra nueva
- -Trato a Proveedores y Contratistas
- -Cotizaciones de Materiales y Equipos
- -Control de nóminas y pagos a proveedores
- -Elaboración de generadores

Obras y/o proyectos ejecutados:

Año 2014

Construcción de un edificio académico y de posgrado, así como el acondicionamiento de la biblioteca "Luis González "del colegio de Michoacán A.C. "El colegio de Michoacán A.C."

## Año 2015

Trabajos complementarios consistentes en el acondicionamiento de la biblioteca "Luis González" **del colegio de Michagaán A.C.** 

Suministro e instalación de elevador y obras complementarias, num elevador/2014 el para **El colegio de Michoacán A.C.** 

Remodelación Sams Cuernavaca (Demoliciones, Obra Civil, Acabados, Carpintería, Pavimentación, Impermeabilización) **Sams** 

Mantenimiento del auditorio de "El Colegio de Michoacán, A.C."

#### Año 2016

Bodega de libros con estacionamiento para "El colegio de Michoacán A.C."

Trabajos de acondicionamiento de las áreas de biblioteca planta alta, cómputo y finanza, del **colegio de Michoacán A.C.** 

Construcción de mini súper para desarrollo inmobiliario Merza S.A. de C.V.

## Año 2017

Primera etapa en la remodelación y ampliación del departamento de patología **Instituto nacional de ciencias médicas y nutrición Salvador Zubirán**